# 会计准则与税法准则的差异

提问人：wx_5dba3aa5b69b 时间：2020-01-07 20:45:16
陈版主，请求帮忙解释一下，就是企业本期购买模具超过 2 百多万，税法允许一次加计扣除，入到本期费用中，会计报表可否本期一次将模具费计入研发费用中

回答人：chenyiwei
一般不可以。需就此项应纳税暂时性差异确认递延所得税负债。参考：《瑞华研究 2010 ～ 2016 汇编》之“问题1-1-33 （财税[2014]75号文是否可以作为企业进行会计处理的直接依据）”。